【裁判字號】    95,訴,637
【裁判日期】    950929
【裁判案由】    毒品危害防制條例
【裁判全文】
臺灣高雄地方法院刑事判決               95年度訴字第637號
公  訴  人  臺灣高雄地方法院檢察署檢察官
被      告  甲○○
上列被告因毒品危害防制條例案件，經檢察官提起公訴（95年度
毒偵字第493 號），及移送併案審理（臺灣屏東地方法院檢察署
95年度毒偵字第881 、1115號），被告於本院準備程序中就被訴
事實為有罪之陳述，受命法官於聽取當事人之意見後，本院合議
庭裁定改由受命法官獨任以簡式審判程序審理，判決如下：
    主  文
甲○○連續施用第一級毒品，處有期徒刑捌月，扣案之第一級毒
品海洛因壹包（淨重零點伍捌公克，空包裝重零點貳柒公克），
沒收銷燬之；又連續施用第二級毒品，處有期徒刑肆月；應執行
有期徒刑拾壹月，扣案之第一級毒品海洛因壹包（淨重零點伍捌
公克，空包裝重零點貳柒公克），沒收銷燬之。
    犯罪事實及理由
一、本件犯罪事實，關於施用第一級海洛因毒品之部分：犯罪時
    點應更正為「自94年6 月間起，至95年6 月30日止」，補充
    犯罪地點為「高雄縣林園鄉○○路之租屋處，及屏東縣新園
    鄉○○村○○路661 號友人之住處」，補充施用頻率為「平
    均約2 、3 日施用1 次」；施用第二級毒品甲基安非他命之
    部分：犯罪時點應更正為「自94年6 月間起，至95年6 月30
    日止」，補充犯罪地點為「高雄縣林園鄉○○路之租屋處，
    及屏東縣新園鄉○○村○○路661 號友人之住處」，犯罪手
    段為「以將甲基安非他命置於玻璃球吸食器，於下方燒烤，
    以吸食煙霧之方式」，補充施用頻率為「平均約每日施用1
    次」。餘均引用起訴書之記載（如附件）。
二、證據部分補充：(一)被告於本院審理時之自白；(二)法務部調查
    局鑑定通知書（調科壹字第240004210 號）；(三)台灣檢驗科
    技股份有限公司濫用藥物尿液檢驗報告（報告日期：95年6
    月1 日，報告編號：KＺ000000000000號；報告日期：95年7
    月20日，報告編號：KＺ000000000000號），餘均引用起訴書
    之記載（如附件）。
二、應適用法條部分，補充：(一)新舊法之比較：按本法總則於其
    他法律有刑罰或保安處分之規定者，亦適用之，刑法第11條
    前段定有明文。次按，刑法第56條連續犯之規定，業經總統
    於94年2 月2 日，以華總一義字第09400014901 號令公布刪
    除，並自95年7 月1 日施行。上開被告之犯行，因行為後新
    法業已刪除連續犯之規定，此刪除雖非犯罪構成要件之變更
    ，但顯已影響行為人刑罰之法律效果，自屬法律有變更，經
    比較新舊法結果，依修正後刑法第2 條第1 項前段之規定，
    應適用較有利於被告之行為時法律即舊法論以連續犯（最高
    法院95年5 月23日95年第8 次刑事庭會議決議參照）；又關
    於數罪併罰定應執行之刑部分，修正前刑法第51條規定：「
    數罪併罰，分別宣告其罪之刑，依左列各款定其應執行者：
    」其中第5 款規定：「宣告多數有期徒刑者，於各刑中之最
    長期以上，各刑合併之刑期以下，定其刑期。但不得逾20年
    。」；修正後刑法第51條第5 款規定：「宣告多數有期徒刑
    者，於各刑中之最長期以上，各刑合併之刑期以下，定其刑
    期。但不得逾30年。」，經比較新舊法結果，新法並非有利
    於行為人，應依修正前刑法，定其應執行之刑。(二)檢察官移
    送併案審理部分（臺灣屏東地方法院檢察署95年度毒偵字第
    881 、1115號）及其餘被告於本院審理中自白施用第一、二
    級毒品之部分，因與起訴部分具有連續犯之裁判上一罪關係
    ，基於審判不可分原則，本院自得加以審究。(三)關於沒收之
    部分，扣案之白色粉末1 包（含袋重合計0.85公克），係毒
    品危害防制條例第2 條第2 項規定之第一級毒品海洛因，有
    前揭法務部調查局鑑定通知書附卷可稽，及其用以盛裝海洛
    因之外包裝袋，因與該管制毒品在物理上皆難以析離，爰均
    依同條例第18條第1 項前段之規定，宣告沒收銷燬之。(四)至
    檢察官移送併案意旨（臺灣屏東地方法院檢察署95年度毒偵
    字第1115號），就被告95年7 月1 日以後施用毒品之犯行，
    亦請求本院予以併案審理，然上開修正後刑法，業已刪除連
    續犯之規定，已如前述，是被告自95年7 月1 日以後所為之
    犯行，即與95年6 月30日前之犯行，不生連續犯之裁判上一
    罪關係，而應與修正前之犯罪，論以數罪併罰（臺灣高等法
    院暨所屬法院95年6 月座談會決議意旨參照），此部份既未
    經檢察官提起公訴，本院無從予以審理，應退回檢察官另為
    適法之處理，附此敘明。餘均引用起訴書之記載（如附件）
    。
三、依刑事訴訟法第273 條之1 第1 項、第299 條第1 項前段、
    第310 條之2 、第454 條第2 項，毒品危害防制條例第10條
    第1 項、第2 項、第18條第1 項前段，刑法第11條、刑法第
    2 條第1 項前段、修正前刑法第56條、修正前刑法第51條第
    5 款，判決如主文。
中    華    民    國    95    年    9     月    29    日
                  刑事第十一庭  法  官  戰諭威
以上正本證明與原本無異。
如不服本判決，應於判決送達後10日內，向本院提出上訴狀。
                                書記官  董明惠
中    華    民    國    95    年    9     月    29    日
附錄本判決論罪之法條：
毒品危害防制條例第10條：
施用第一級毒品者，處6 月以上5 年以下有期徒刑。
施用第二級毒品者，處3 年以下有期徒刑。


司法院資訊處製作；財團法人民間司法改革基金會備份。
